【裁判字號】    91,重訴,20
【裁判日期】    920613
【裁判案由】    違反毒品危害防制條例
【裁判全文】
臺灣基隆地方法院刑事判決                          九十一年度重訴字第二號
    公  訴  人  臺灣基隆地方法院檢察署檢察官
    被      告  丁  ○
    選任辯護人  黃丁風律師
                黃雅羚律師
    被      告  乙○○
    選任辯護人  黃鈺華律師
    被      告  庚○○
    選任辯護人  林俊倩律師
右列被告等因違反毒品危害防制條例案件，經檢察官提起公訴（九十一年度偵字第三
八七五、三八七六、四一九一號），本院判決如左︰
    主  文
丁○共同販賣第一級毒品，處無期徒刑，褫奪公權終身，販賣毒品所得新台幣壹佰伍
拾萬元沒收，如全部或一部不能沒收時，以其財產抵償之。
乙○○共同販賣第一級毒品，處有期徒刑拾年，販賣毒品所得新台幣伍拾萬元沒收，
如全部或一部不能沒收時，以其財產抵償之。
庚○○共同販賣第一級毒品，處有期徒刑玖年。扣案之第壹級毒品海洛因粉末壹拾參
包（合計淨重參佰陸拾柒點玖貳公克）沒收銷燬之。
    事  實
一、乙○○前因違反麻罪藥品管理條例、竊盜等案件，經臺灣臺北地方法院及臺灣高
    等法院分別判處有刑徒刑五年六月、五月確定，經接續執行後，於民國（下同）
    九十年二月十六日假釋付保護管束中﹙未構成累犯﹚，猶不知悔改，與丁○二人
    明知海洛因係經之行政院衛生署公告查禁之第一級毒品，不得非法販賣及持有，
    竟共同基於意圖營利之犯意聯絡，於九十一年八月二十九日，由丁○提供其於八
    十七年間某日，在臺北縣瑞芳鎮○○○路瑞濱段海邊消波塊中所拾獲之第一級毒
    品海洛因磚共四塊對外販售，乙○○則負責招引買主，嗣於同年九月間某日，乙○○之鄰人壬○○﹙由本院另案審理中﹚得知上情後便通知友人庚○○，再由庚○○輾轉告知己○○﹙由本院另案審理中﹚後，己○○、庚○○、壬○○三人遂
    亦意圖營利，基於共同之犯意聯絡，推由壬○○與庚○○於同年九月十一日中午
    ，由庚○○駕駛車牌號碼三Ｎ─六六一一號自小客車搭載壬○○，至乙○○位於
    臺北縣瑞芳鎮○○路一五一號住處，向乙○○表示購買毒品之意願，乙○○遂打
    電話給丁○，經丁○同意以二百五十萬元之價格，販售四塊海洛因磚後，乙○○
    即與壬○○約定翌（十二）日上午七時半在上址交易，十二日上午七時許，庚○○即攜帶二百五十萬元（其中五十萬係折算為美金﹚駕車搭載壬○○再往乙○○
    住處，至乙○○住處後，壬○○攜帶二百五十萬元現金下車先交給乙○○，庚○○則至乙○○住處附近之鐵路涵洞等侯，待丁○於同日上午將毒品放在乙○○所
    有之車牌號碼ＥＸ─三三四二號自用小客車之駕駛座椅下方後，再由乙○○駕駛
    前述自用小客車與壬○○在乙○○住處附近鐵路涵洞旁將四塊海洛因磚交予壬○○，壬○○再交給庚○○後共同駕車離去，乙○○則以行動電話通知丁○到場，
    將其中一百五十萬元分予丁○，自己取得一百萬元。而前述之海洛因磚塊經壬○○協同庚○○交予己○○後，發現所購得之海洛因磚塊已經受潮，乃於同日上午
    九時許，打電話給乙○○表示要退貨，經壬○○與乙○○協商結果同意退還五十
    萬元抵償，並約定當日中午在碇內源遠路第一個紅綠燈口之統一超商前退錢，經
    乙○○、壬○○、庚○○三人會合後，乙○○交付折合新台幣五十萬元之美金予
    壬○○，壬○○再轉給庚○○，三人即各自駕車離開。嗣於九十一年十月三日經
    警持搜索票前往己○○位於桃園縣蘆竹鄉○○路三一一號十三樓之三之住處執行
    搜索，當場查扣己○○向丁○購得之第一級毒品海洛因磚（業經己○○磨壓成粉
    狀，共十三包合計淨重三六七．九二公克）、己○○另向他人購買之海洛因磚九
    塊、不明粉末淨重五十四．０七公克、萄葡糖淨重一三九．五一公克、疑似大麻
    淨重二．二四公克、大麻種子二包、手槍二把、不明藥丸三百三十顆、不明膠丸
    三百三十顆、藥丸空殼三十九顆、子彈一百二十二顆、彈匣六個、電子秤一個、
    點鈔機一臺、研磨機四臺、吸食器一組、雜物一箱等物，又於桃園縣桃園市○○
    街十一號五樓查獲海洛因磚一塊、印章打印機一架、木質印材五十一顆、偽造之
    服務證一張、記者證一張、身份證一張、重機車駕照一張、營業小客車駕照一張
    、退伍令二張、行動電話二具、呼叫器二個、行動電話ＳＩＭ卡三十張、電子秤
    二台、萄葡糖四罐、針孔監視器一組、鑰匙一串等物（扣於己○○之案件中），
    並循線查獲壬○○、庚○○及乙○○，再由壬○○、庚○○及乙○○供出前揭毒
    品之來源而查獲丁○，復扣得丁○所有ＰＨＩＬＩＰＳ型行動電話乙具﹙門號：
    0000000000號﹚、乙○○所有ＳＡＭＳＵＮＧ型行動電話乙具﹙門號
    ：0000000000號﹚、丁○之郵局存摺乙本﹙帳號：00000000
    000000號）、丁○之妻戊○○○之郵局存摺乙本﹙帳號：0000000
    0000000000號﹚、電話名冊一張等物。
二、案經基隆市警察局刑警隊移送臺灣基隆地方法院檢察署檢察官偵查起訴。
    理  由
一、訊據被告乙○○對於右揭販賣第一級毒品之犯行，坦承不諱，被告丁○固承認有
    拾得四塊海洛因磚，於九十一年九月間某日交給被告乙○○，並取得一百五十萬
    元之事實，惟矢口否認有販賣毒品海洛因之犯行，辯稱：伊一直以為拾得之物品
    是魚餌，遂將之放在擺漁具之架子上，之後即忘記未拿出來使用，直到九十一年
    八月二十九日被告乙○○家中整修水泥基柱，伊去幫忙，事後喝酒聊天時，當被
    告乙○○問伊最近都釣什麼魚，才向被告乙○○提及曾在海邊拾得類似魚餌之物
    品，隔天就拿去給被告乙○○看，被告乙○○看後稱是毒品海洛因，伊即向他拿
    回來，未料被告乙○○竟自行拿去販賣，並拿一百五十萬元給伊說是吃紅，並非
    與被告乙○○共同販賣毒品云云；被告庚○○則坦承開車載壬○○至被告乙○○
    住處，惟矢口否認有販賣毒品之犯行，辯稱：當時因壬○○無車，伊有車遂載潘
    穎至被告乙○○住處，但不知壬○○去做何事云云。經查：
  (一)本案之查獲，係基隆市警察局刑警隊於九十一年十月三日持檢察官簽發之拘票
      ，將證人己○○拘提到案後，由己○○帶同警方前往桃園縣蘆竹鄉○○路三一
      一號十三樓之三進行搜索時，扣得己○○向被告丁○、乙○○購得之第一級毒
      品海洛因磚（業經己○○磨壓成粉狀，共十三包合計淨重三六七．九二公克）
      、己○○另向他人購買之海洛因磚九塊、不明粉末淨重五十四．０七公克、萄
      葡糖淨重一三九．五一公克、疑似大麻淨重二．二四公克、大麻種子二包、手
      槍二把、不明藥丸三百三十顆、不明膠丸三百三十顆、藥丸空殼三十九顆、子
      彈一百二十二顆、彈匣六個、電子秤一個、點鈔機一臺、研磨機四臺、吸食器
      一組、雜物一箱、海洛因磚一塊、印章打印機一架、木質印材五十一顆、偽造
      之服務證一張、記者證一張、身份證一張、重機車駕照一張、營業小客車駕照
      一張、退伍令二張、行動電話二具、呼叫器二個、行動電話ＳＩＭ卡三十張、
      電子秤二台、萄葡糖四罐、針孔監視器一組、鑰匙一串等物，並循線查獲壬○○、庚○○及乙○○，再由壬○○、庚○○及乙○○供出前揭毒品之來源而查
      獲丁○，復扣得丁○所有ＰＨＩＬＩＰＳ型行動電話乙具﹙門號：00000
      00000號﹚、乙○○所有ＳＡＭＳＵＮＧ型行動電話乙具﹙門號：000
      0000000號﹚、丁○之郵局存摺乙本﹙帳號：00000000000
      000號）、丁○之妻戊○○○之郵局存摺乙本﹙帳號：000000000
      00000000號﹚、電話名冊一張等情，有臺灣基隆地方法院檢察署檢察
      官拘票、扣押筆錄、扣押物品目錄表等件在卷可稽，警方係先循線搜索證人己○○前開住處時，查獲被告丁○、乙○○共同販賣之海洛因粉末十三包（合計
      淨重三六七．九二公克﹚等情無誤，合先敘明。
  (二)被告丁○於九十一年八月二十九日與被告乙○○商議，將拾得之毒品海洛因磚
      四塊，交由被告乙○○對外販售，於九十一年九月十一日，被告庚○○、證人
      壬○○，受證人己○○之指示，前往被告乙○○住處商討價錢，並約定十二日
      上午交易毒品，交易完成後，被告乙○○即以行動電話通知丁○到場，將其中
      一百五十萬元分予丁○，自己取得一百萬元。而前述之海洛因磚塊經壬○○協
      同庚○○交予己○○後，發現所購得之海洛因磚塊已經受潮，乃表示要退貨，
      經壬○○與乙○○協商結果同意退還五十萬元抵償，並約定當日中午在碇內源
      遠路統一超商前退錢，經乙○○、壬○○、庚○○三人會合後，乙○○交付折
      合新台幣五十萬元之美金予壬○○，壬○○再轉給庚○○之事實，業據被告乙○○於歷次偵審時坦承不諱，明確供稱：「他（指被告丁○）有說他有嗎啡要
      我看看有無人買。」、「被告丁○一開始就知道是毒品，叫我幫忙找買主。」
      （詳九十一年度偵字第三八七五號偵查卷第二十七頁、本院九十二年一月十日
      訊問筆錄），並經證人壬○○於警、偵審時證述屬實（詳九十一年度偵字第三
      八七五號第六十四、八十五頁、本院九十二年三月七日訊問筆錄），被告庚○○於警詢時亦稱：己○○要我到台北縣瑞芳鎮侯硐向人購買毒品，是壬○○連
      絡，己○○拿二百五十萬元給壬○○要他過去買四塊海洛因磚，壬○○買回來
      交給己○○後，己○○發現該四塊海洛因磚受潮，向壬○○說要退貨，但後來
      對方退五十萬元，己○○才沒有退貨，是以現金買賣等語；於檢察官偵訊稱：
      是壬○○搭乘伊所駕車輛，向被告乙○○購買四塊海洛因磚，再一起到汐止交
      給己○○等語（詳九十一年度偵字第三八七五號第五十頁至五十三頁、八十六
      頁），證人己○○於警詢時稱：警方查獲散裝第一級毒品海洛因粉末是我透過
      壬○○向台北縣瑞芳鎮侯硐地區某男子購得，交易價格是二百萬元，四塊海洛
      因磚等語（詳九十一年度偵字第三八七五號第五十八頁），渠等對於買賣毒品
      之情節均互核一致，另參酌被告乙○○與丁○、丁○與壬○○二人確於九十一
      年八月底起，互相以行動電話密集聯絡等狀，亦有中華電信股份有限公司台灣
      北區電信分公司基隆營運處九十一年十一月五日基營字第九一００七００二三
      三號函及所附其二人所有之0000000000號、0000000000
      號行動電話之單向通聯紀錄及雙向通聯紀錄各一份、九十二年三月十四日基營
      字第九二Ｃ０七０００六五號函及所附0000000000號行動電話單向
      聯紀錄乙份在卷可稽。復徵諸被告丁○於警訊中供稱：自己從十五、六歲就開
      始釣魚等詞，顯見被告丁○之釣魚經歷長達三十五年左右之久，且係有社會經
      驗之成年人，豈有將毒品認作魚餌之理。果被告丁○之誤認「魚餌」為真，則
      何以無故將所謂「魚餌」放置四年之久而不予使用，已屬有違常情；又設若被
      告丁○確認該「魚餌」已損壞，焉會歷經四年之保存而未予拋棄，卻忽然於四
      年後之某日想起而送予被告乙○○，更悖於常理。繼之以損壞之「魚餌」交付
      被告乙○○，竟可理所當然取得高達一百五十萬元之分紅，更屬無稽，再者，
      被告丁○於本院九十一年十二月九日第一次訊問時先稱：「以為拾得物品是魚
      餌，但當被告乙○○拿一百五十萬元給伊吃紅時，始懷疑是毒品」；惟於九十
      二年一月十日訊問時則稱：「以為是魚餌，拿給被告乙○○看，之後被告乙○○打電話來說是毒品，價值很多錢，我就要他拿回來還我」，其對於知道拾得
      物品是毒品之時間，前後不一，益徵被告丁○前揭辯詞，顯係臨訟卸飾之詞，
      毫無足採。況被告乙○○與被告丁○二人係約三十年之久的結拜兄弟，其間沒
      有任何過節等語，已為被告丁○所自承在卷，從而，被告乙○○自無故意設構
      誣攀入被告丁○於罪之動機，因此在無積極證據堪認被告乙○○所述為虛妄之
      情況下，其供詞應屬可信。至於被告丁○聲請傳訊之證人戊○○○雖證稱：九
      十一年九月間，曾看過被告丁○在電話中叫對方來拿錢，不知是拿什麼錢，但
      被告丁○並未欠人錢或借人錢等語、證人甲○○證稱：九十一年九月二日，被
      告丁○告知在海邊拾得一物品，外型類似魚餌，拿給友人看，友人說價值很高
      ，遂認為應是毒品，伊叫被告丁○打電話向友人把東西要回來等語，查證人戊○○○與被告丁○為夫妻，家用共同分擔，使用大筆金錢亦會商量，竟不知被
      告電話中叫人拿何錢，與常理有背，證人甲○○為被告丁○之弟弟，自稱未曾
      見過毒品，竟能單憑被告丁○之描述，即可猜測拾得物品是毒品，亦不合常情
      ，渠二人之證詞，顯係附合被告丁○之說詞，均不得為被告有利之認定，另證
      人丙○○、辛○○所為證言，亦與被告丁○所述不符，尚難埰為被告有利之證
      據。
（三）另證人己○○於本院訊問時雖否認與被告庚○○、證人壬○○共同向被告乙○○以二百萬元購買毒品海洛因磚四塊，惟查，扣案毒品數量甚多，除供己用外
      ，亦可能販賣他人，所涉罪責非輕，是證人己○○為恐自身亦受刑事訴追，不
      敢承認係其與被告庚○○共同向被告乙○○販入，乃人之常情，況且證人己○○於九十一年五月、六月、九月底間，數次在台北縣瑞芳鎮及桃園縣桃園市等
      地，以一萬元至三萬元不等之代價出售第一級毒品海洛因予綽號「愛哭」之女
      子蔡淑華施用等情，已據證人蔡淑華於警、偵訊時證述明確（詳九十一年度偵
      字第三八七五號第一百二十九頁至一百三十頁、一百四十六至一百四十八頁、
      ），並當庭指認己○○即出售予伊毒品之人。參以己○○前曾因販賣第一級毒
      品海洛因案件，業經臺灣臺北地方法院判處無期徒刑在案，亦有臺灣臺北地方
      法院八十九年度訴字第九六二號判決書一份附卷足憑，而證人己○○於嚴長洲
      涉嫌違反毒品危害防制條例案件時，亦供稱於九十一年九月底某日向嚴長洲以
      八百萬元所購買之海洛因磚十塊，其目的係要屯積之用，待將來市場上缺貨時
      ，再交由下手去販賣等語﹙詳九十一年度偵字第三八一二號九十一年十月二日
      偵訊筆錄﹚，顯見己○○購買毒品斯時即具屯居毒品，待價而沽之心理，自不
      論毒品之來源不同而作對外販售或自行施用之區分。且審酌該等遭查扣之海洛
      因粉末係以分裝袋共分裝為十三包，當場尚另有研磨機、點鈔機及分裝袋等物
      遭查獲等情，有台灣基隆地方法院檢察署扣押物品清單二紙﹙保管字號：九十
      年度證字第第一三九０號、一四一八號﹚在卷可稽，如確僅供己施用，又何須
      大費周章，備妥相關器具將海洛因大量分裝。是己○○確有從事毒品販賣以營
      利之舉，堪可認定。而證人壬○○於警詢時明確指證：被告庚○○有親眼目睹
      個毒品交易過程，甚至因證人己○○發現毒品受潮，要求被告乙○○退錢時，
      被告庚○○亦有在場（詳九十一年度偵字第三八七五號偵查卷第六十八、六十
      九頁），從而，被告庚○○擔任己○○販入毒品送交價金及收取毒品海洛因，
      嗣因毒品受潮，又參與退錢一事等情，顯符合構成要件行為，顯與己○○之間
      ，具有犯意聯絡及行為分擔，被告庚○○所為前開辯詞，亦諉無足採。
（四）而扣案之毒品經送鑑定之結果，確為第一級毒品海洛因粉末十三包（合計淨重
      三六七．九二公克），此有法務部調查局鑑定通知書乙紙在卷可參，足認被告
      乙○○之自白與事實相符。本件事證明確，被告等犯行洵堪認定。
二、核被告丁○、乙○○、庚○○所為，均係犯毒品危害防制條例第四條第一項販賣
    第一級毒品罪。按販賣毒品罪，並不以販入之後復行賣出為構成要件，苟以營利
    為目的，將毒品販入或將之賣出，有一於此，其犯罪即經完成，被告丁○、乙○○販賣毒品予己○○，己○○、庚○○、壬○○為販賣而販入毒品，均應論以販
    賣第一級毒品罪。被告丁○、乙○○就上揭販賣第一級毒品之犯行，被告庚○○
    與己○○、壬○○就上揭販賣第一級毒品之犯行，均有犯意聯絡及行為分擔，均
    為共同正犯。被告丁○、乙○○、庚○○持有第一級毒品海洛因之低度行為，為
    高度之販賣第一級毒品行為所吸收，不另論罪。被告乙○○、庚○○二人均供出
    毒品之來源，並因而破獲，均依毒品危害防制條例第十七條規定，減輕其刑。爰
    審酌被告丁○、乙○○貪圖販賣毒品之鉅額暴利，竟共同販賣毒品海洛因予他人
    ，被告庚○○則與證人己○○、壬○○共同販入大量毒品，以販賣他人牟利，均
    對社會治安及民眾身體健康影響至鉅，惟被告乙○○犯後坦承犯行，深具悔意等
    犯後態度等一切情狀，分別量處如主文所示之刑，被告丁○部分依法諭知褫奪公
    權終身。至扣案之第一級毒品海洛因粉末十三包（合計淨重三六七．九二公克）
    ，為被告丁○、乙○○共同販賣予被告庚○○、證人己○○、壬○○之毒品，應
    依毒品危害防制條例第十八條第一項前段宣告沒收銷燬；另扣案丁○所有ＰＨＩ
    ＬＩＰＳ型行動電話乙具﹙門號：0000000000號﹚、乙○○所有ＳＡ
    ＭＳＵＮＧ型行動電話乙具﹙門號：0000000000號﹚、丁○之郵局存
    摺乙本﹙帳號：00000000000000號）、電話名冊一張，雖分別為
    被告丁○、乙○○所有之物，惟非供本件犯罪所用之物，丁○之妻戊○○○之郵
    局存摺乙本﹙帳號：00000000000000000號﹚、非被告丁○所
    有之物，均不為沒收之宣告。另證人己○○所有之海洛因磚九塊、不明粉末淨重
    五十四．０七公克、萄葡糖淨重一三九．五一公克、疑似大麻淨重二．二四公克
    、大麻種子二包、手槍二把、不明藥丸三百三十顆、不明膠丸三百三十顆、藥丸
    空殼三十九顆、子彈一百二十二顆、彈匣六個、電子秤一個、點鈔機一臺、研磨
    機四臺、吸食器一組、雜物一箱、海洛因磚一塊、印章打印機一架、木質印材五
    十一顆、偽造之服務證一張、記者證一張、身份證一張、重機車駕照一張、營業
    小客車駕照一張、退伍令二張、行動電話二具、呼叫器二個、行動電話ＳＩＭ卡
    三十張、電子秤二台、萄葡糖四罐、針孔監視器一組、鑰匙一串等物，均與本案
    無涉，且扣押在證人己○○案件中，亦不得宣告沒收。又被告丁○販賣毒品海洛
    因，獲利為一百五十萬元，及被告乙○○販賣毒品海洛因，獲利為五十萬元，此
    部分為渠等違反毒品危害防制條例第四條第一項販賣毒品海洛因之犯罪所得，依
    同條例第十九條第一項之規定應予沒收，如全部或一部不能沒收時，以渠等之財
    產抵償之。
三、公訴意旨另以：被告丁○與乙○○於九十一年九月中旬某日中午間，某不詳名稱
    之徐姓男子以行動電話向乙○○表示欲以每塊海洛因磚四十萬元之價格，購買四
    塊海洛因磚，經乙○○告知丁○後，即於翌日上午九時許，在台北縣瑞芳鎮候硐
    國小前，由丁○將四塊海洛因磚交付予徐姓男子後取得一百六十萬元，並其中四
    十萬元分予乙○○，因認被告丁○、乙○○共同涉犯毒品危害防制條例第四條第
    一項之販賣第一級毒品海洛因罪嫌。
（一）按犯罪事實應依證據認定之，無證據不得推定其犯罪事實，又不能證明被告犯
      罪者，應諭知無罪之判決，刑事訴訟法第一百五十四條、第三百零一條第一項
      定有明文。而所謂認定犯罪事實之證據，係指足以認定被告確有犯罪行為之積
      極證據而言，該項證據自須適合於被告犯罪事實之認定，始得採為斷罪資料。
      又苟未能發現相當證據，或證據不足以證明，自不能以推測或擬制之方法，以
      為裁判基礎，最高法院二十九年度上字第三一０五號、四十年度臺上字第八六
      號判例意旨參照。再共同被告所為不利於己之供述，固得採為其他共同被告犯
      罪之證據，惟此項不利於己之供述，仍應調查其他必要之證據，以察其是否與
      事實相符，自難僅憑上開供述，為其他共同被告犯罪事實之認定（最高法院八
      十三度台上字第二五一八號判決意旨參照）。
（二）本件公訴人認被告丁○、乙○○共同涉犯販賣第一級毒品罪，無非以同案被告
      乙○○於歷次偵審時之供述為主要論據。惟訊據被告丁○堅決否認有與被告乙○○共同販賣第一級毒品之犯行。
（三）經查同案被告乙○○於警訊、偵查中及本院九十一年十二月九日、九十二年一
      月十日固供稱：與被告丁○於九十一年九月中旬某日上午九時許，在台北縣瑞
      芳鎮候硐國小前，由丁○將四塊海洛因磚交付予徐姓男子後取得一百六十萬元
      ，其中一百二十萬元由被告丁○取得，另四十萬元由其取得云云，然其於本院
      九十二年三月七日調查庭由檢察官進行主詰問時先稱：徐姓男子把二百五十萬
      元拿給我，我記得拿一百二十萬元給被告丁○云云，嗣改稱：價錢是一百六十
      萬元云云，又於本院九十二年五月三十日審理庭時稱：賣徐姓男子之日期，金
      額均忘記云云，其前後供詞不一，已有瑕疵，再參以被告乙○○對於徐姓男子
      之真實姓名、年籍等資料，均表示不知情，甚至連絡電話、何時認識，如何認
      識均稱忘了（詳九十一年度偵字第三八七五號偵查卷第十五頁），因此是否確
      有徐姓男子之人，亦有疑問，顯難遽而以之為其犯罪事實之認定。再查，卷內
      查無徐姓男子之年籍資料，益難佐證被告丁○有何販賣毒品予徐姓男子之犯行
      。況且，被告丁○於歷次偵審時均稱在海邊係撿到四塊海洛因，而上述毒品業
      經販賣予己○○，已如前述，而己○○本欲以五百萬元購買八塊海洛因，因被
      告丁○僅有四塊海洛因，遂以四塊二百五十萬元成交，倘如被告丁○確有如被
      告乙○○所稱八塊海洛因，何以不以五百萬元之高價全部販售予己○○，而另
      以一百六十萬元販賣予徐姓男子，顯不合常情，顯不能單憑共同被告乙○○不
      利於己之供述為被告丁○販賣毒品予徐姓男子之證據。此外，復查無其他證據
      證明被告丁○確有公訴人所指此部分之犯行，惟公訴人認此部分與前揭論罪科
      刑之毒品危害防制條例第四條第一項販賣第一級毒品罪間有連續犯關係，屬裁
      判上一罪，爰不另為無罪之諭知。
據上論斷，應依刑事訴訟法第二百九十九條第一項前段，毒品危害防制條例第四條第
一項、第十七條、第十八條第一項前段、第十九條第一項，刑法第十一條前段、第二
十八條、第三十七條第一項，判決如主文。
本案經檢察官熊南彰到庭執行職務。
中      華      民      國    九十二    年      六     月    十三    日
                              臺灣基隆地方法院刑事第三庭
                                    審判長法  官  林火炎
                                          法  官  何怡穎
                                          法  官  齊  潔
右正本證明與原本無異。
對於本件判決如有不服，應於收受送達後十日內，向本院提出上訴書狀，上訴於臺灣
高等法院，並按他造當事人之人數附具繕本。
                                          書記官  莊國南
中      華      民      國    九十二    年      六     月    十六    日
毒品危害防制條例第四條第一項：
一、製造、運輸、販賣第一級毒品者，處死刑或無期徒刑；處無期徒刑者，得併科新
    臺幣一千萬元以下罰金。


司法院資訊處製作；財團法人民間司法改革基金會備份。
